【裁判字號】    99,訴,2020
【裁判日期】    991029
【裁判案由】    毒品危害防制條例
【裁判全文】
臺灣臺中地方法院刑事判決              99年度訴字第1389號
公  訴  人  臺灣臺中地方法院檢察署檢察官
被      告  乙○○
上列被告因違反毒品危害防制條例案件，經檢察官分別提起公訴
(99年度毒偵字第1548號、第1893號)，因被告於準備程序中就被
訴事實均為有罪之陳述，經本院合議庭裁定由受命法官獨任進行
簡式審判程序，合併審理判決如下:
    主  文
乙○○施用第一級毒品，累犯，處有期徒刑壹年。又施用第二級
毒品，累犯，處有期徒刑伍月。又施用第一級毒品，累犯，處有
期徒刑壹年。扣案之第一級毒品海洛因壹包(驗餘淨重零點玖貳
貳捌公克，含外包裝袋壹個)，沒收銷燬之；扣案之注射針筒壹
支，沒收。又施用第二級毒品，累犯，處有期徒刑伍月。扣案之
第二級毒品甲基安非他命壹包(驗餘淨重壹點貳柒肆柒公克，含
外包裝袋壹個)，沒收銷燬之；扣案之吸食器壹組、玻璃管吸食
器壹支，均沒收。應執行有期徒刑貳年月。扣案之第一級毒品
海洛因壹包(驗餘淨重零點玖貳貳捌公克，含外包裝袋壹個)、第
二級毒品甲基安非他命壹包(驗餘淨重壹點貳柒肆柒公克，含外
包裝袋壹個)，均沒收銷燬之；扣案之注射針筒壹支、吸食器壹
組、玻璃管吸食器壹支，均沒收。
    犯罪事實及理由
一、乙○○前於民國90年間因施用毒品案件，經依法院裁定送觀
    察勒戒後，認無繼續施用毒品傾向，於90年9 月24日執行完
    畢釋放出所，由臺灣南投地方法院檢察署檢察官於90年9 月
    26日，以90年度毒偵字第1350號為不起訴處分確定。於93年
    、94年間，又因施用毒品及違反動產擔保交易法等案件，經
    法院分別判處有期徒刑1年（經撤銷緩刑後，減刑為6月）、
    10月、1年2 月（減刑為7月）、拘役50日，先後接續執行，
    於96年11月30日期滿執行完畢。詎其仍不知悔改，(一)基於施
    用第一級毒品之犯意，於99年4月7日15時許，在臺中縣大里
    市○○路2號「亞士頓汽車旅館」302房內，以將海洛因溶入
    水中，再以注射針筒注射之方式，施用第一級毒品海洛因1
    次。另基於施用第二級毒品之犯意，於99年4月7日15時10分
    許，在不詳處所，以將第二級毒品甲基安非他命置於玻璃管
    吸食器中燒烤，吸食白色煙霧之方式，施用甲基安非他命1
    次。嗣於99年4月7日15時50分許，為警在上址內查獲乙○○
    及其男友賴正杰（本署及臺灣臺中地方法院通緝，另案偵辦
    ），且經警徵得乙○○同意帶回警局採尿送驗結果，其尿液
    呈毒品嗎啡、甲基安非他命陽性反應。(二)又基於施用第一級
    毒品海洛因之犯意，於99年5月10日18時許，在臺中縣大里
    市○○路47號3樓之居處，以將海洛因溶入水中，再以注射
    針筒注射之方式，施用海洛因1次。另基於施用第二級毒品
    甲基安非他命之犯意，於同年5月8日8時許，在上開居處，
    以將第二級毒品甲基安非他命置於玻璃管吸食器中燒烤，吸
    食白色煙霧之方式，施用甲基安非他命1次。嗣於99年5月10
    日19時40分許，為警持搜索票在上址查獲，並扣得海洛因1
    包（驗餘淨重0.9228公克）、甲基安非他命1包（驗餘淨重
    1.2747公克）、注射針筒1支、吸食器1組、玻璃管吸食器1
    個。
二、上開犯罪事實，有以下證據可資證明：
(一)被告乙○○於偵查中及本院行準備程序、審理時之自白。
(二)銓昕科技股份有限公司濫用藥物尿液檢驗報告，99年4月21
    日報告編號00000000號、99年5月21日報告編號00000000號
    共2份。
(三)行政院衛生署草屯療養院99年5月18日草療鑑字第099050009
     5號鑑定書1份。
(四)蒐證照片3紙附卷可參。
(五)第一級毒品海洛因1包（驗餘淨重0.9228公克，含外包裝袋
    1個）、第二級毒品甲基安非他命1包（驗餘淨重1.2747 公
    克，含外包裝袋1個）、注射針筒1支、吸食器1組、玻璃管
    吸食器1個扣案可稽。
三、被告各次持有第一級毒品海洛因、第二級毒品甲基安非他命
    後，進而施用海洛因、甲基安非他命，其持有之低度行為，
    應分別為施用第一、二級毒品之高度行為所吸收，均不另論
    罪。又扣案之第一級毒品海洛因1包 (驗餘淨重0.9228公克
    ，含外包裝袋共1個)、第二級毒品甲基安非他命1包 (驗餘
    淨重1.2747公克，含外包裝袋共1個)，係供被告施用而查獲
    之第一級、第二級毒品，其外包裝袋與其上毒品殘渣已無從
    析離，均應視同毒品整體，併依毒品危害防制條例第18條第
    1項前段規定，均予宣告沒收銷燬之。至鑑驗耗用之毒品既
    已滅失，自無庸諭知沒收銷燬。
四、核被告如犯罪事實一、(一)所為，係犯毒品危害防制條例第10
    條第1項施用第一級毒品罪及同法第10條第2項之施用第二級
    毒品罪；另核其如犯罪事實一、(二)所為，係犯毒品危害防制
    條例第10條第1項施用第一級毒品罪及同法第10條第2項之施
    用第二級毒品罪。其所犯上開4罪，犯意各別，應予分論併
    罰。
五、依刑事訴訟法第273條之1第1項、第299條第1項前段、第310
    條之2、第454條第1項，毒品危害防制條例第10條第1項、第
    2項、第18條第1項前段，刑法第11條、第47條第1項、第51
    條第5款，判決如主文。
本案經檢察官甲○○到庭執行職務。
中    華    民    國    99    年    10    月    29    日
                  刑事第三庭    法  官  丁智慧
上正本證明與原本無異。
如不服本判決，應於送達後10日內向本院提出上訴狀（須附繕本
），上訴於臺灣高等法院臺中分院。上訴書狀如未敘述理由，應
於上訴期間屆滿後20日內補提理由書於本院。
                                書記官  王志
中    華    民    國    99    年    10    月    29    日
附錄本案論罪科刑法條全文：
毒品危害防制條例第10條第1項、第2項
施用第1級毒品者，處6月以上5年以下有期徒刑。
施用第2級毒品者，處3年以下有期徒刑。

司法院資訊處製作；財團法人民間司法改革基金會備份。
